【裁判字號】    99,上易,359
【裁判日期】    990730
【裁判案由】    竊盜
【裁判全文】
臺灣高等法院臺南分院刑事判決         99年度上易字第359號
上  訴  人
即  被  告  丙○○
上列上訴人即被告因竊盜案件，不服臺灣臺南地方法院99年度易
字第475號中華民國99年4月30日第一審判決（起訴案號：臺灣臺
南地方法院檢察署99年度偵字第3483號），提起上訴，本院判決
如下：
    主  文
原判決關於夜間侵入住宅竊盜暨定執行刑部分均撤銷。
丙○○於夜間侵入住宅竊盜，處有期徒刑伍月，如易科罰金，以
新臺幣壹仟元折算壹日。
其他上訴駁回。
本判決第二項撤銷改判部分及第三項駁回上訴部分，應執行有期
徒刑柒月，如易科罰金，以新臺幣壹仟元折算壹日。
    事  實
一、丙○○意圖為自己不法之所有，於(一)民國98年5月18日晚上
    11 時許，至甲○○位於臺南市○○區○○街3段247號住處
    ，開啟未上鎖之後門侵入其內，徒手竊取甲○○所有置放於
    客廳桌上之行動電話1支（廠牌NOKIA、型號2660、序號
    000000
    000000000、黑色），得手後旋於翌日將該竊得之行動電話
    持往不知情之張文騰所經營位於臺南市○○路○段346號「雅
    龍通信」變賣之。(二)98年5月22日凌晨3時30分許，前往乙○○位於安南區○○路○段4巷48弄39號住處，自前門翻牆侵入
    其內，竊取乙○○所有置放於房間內之行動電話3支（廠牌
    NOKIA、型號N73、序號000000000000000、黑色；廠牌SONY
    ERICSSON型號K770i、序號000000000000000、棕色；廠牌
    NOKIA、型號2660、序號不詳、白色），得手後將該竊得黑
    色、棕色2支行動電話（該序號不詳之行動電話因故障遭丙○○丟棄），持往上開「雅龍通信」變賣之。嗣經警據報後
    調閱上揭乙○○遭竊之行動電話（序號000000000000000）
    通聯紀錄（由不知情之楊哲豪持有使用）而循線查獲。丙○○並於有偵查犯罪權人知悉其偷竊甲○○之行動電話前，向
    警員丁○○自首供出行竊之事實，並因而接受裁判。
二、案經臺南市警察局第三分局報由臺灣臺南地方法院檢察署檢
    察官偵查起訴。
    理  由
一、本判決所引被害人甲○○、乙○○及證人張文騰、楊哲豪於
    警詢之供述，被告、檢察官於本院審理中，均不爭執其證據
    能力，復未曾於言詞辯論終結前聲明異議，且經核並無顯不
    可信之情況，依刑事訴訟法第159條之5第2項，均有證據能
    力。
二、被告未於言詞辯論期日到場，據其上訴書狀載稱被告2次竊
    盜犯行時間相當接近，應論以集合犯一罪，又被告自白犯行
    ，與被害人和解，顯有悔悟之意，請給予緩刑之機會云云。
三、上揭事實，業據被告於原審坦承不諱，核與被害人甲○○、
    乙○○於警詢供述被竊情節；證人張文騰於警詢供述被告有
    販賣上開行動電話予雅龍通信行；證人楊哲豪供稱向雅龍通
    信行購買並使用序號000000000000000之行動電話等情節，
    均相符合，並有通聯調閱查詢單、估價憑單、現場照片可憑
    ，本件事證明確，被告犯行洵堪認定。
四、核被告丙○○於98年5月18日所為，係犯刑法第321條第1項
    第1款於夜間侵入住宅竊盜罪；其於98年5月22日所為，係犯
    刑法第321條第1項第1款、第2款逾越牆垣於夜間侵入住宅竊
    盜罪。被告所犯上揭2次加重竊盜罪間，犯意各別，應予分
    論併罰，被告所辯係集合犯云云，洵不足採。被告於98年5
    月18日該次犯行，係被告自動供出，之前員警並不知有該竊
    盜案，業據承辦員警丁○○於本院結證甚詳，被告該次犯行
    符合自首之規定，爰依法減輕其刑。
五、原審就被告98年5月22日該次犯行，以被告罪證明確，適用
    刑法第321條第1項第1、2款、第41條第1項前段，並審酌被
    告犯罪情狀，量處被告有期徒刑6月，經核認事用法並無不
    當，量刑亦稱允當，被告上訴意旨認應為集合犯云云，指摘
    原判決不當，為無理由，此部分應予駁回。另原審就被告於
    98年5月18日所犯，予以論罪科刑之判決，固非無見，惟原
    審未依法認定被告符合自首之規定，即屬未當，被告上訴意
    旨，以前詞指摘原判決不當，雖無理由，惟原判決既有可議
    ，自應予撤銷改判，爰審酌被告不思以己力獲取所需，卻於
    夜間任意侵入他人住宅竊取他人財物，危害社會治安，且造
    成被害人內心之恐懼，本不宜從輕量刑，惟念及被告犯後坦
    承犯行，態度並非不良，且積極與被害人甲○○和解，並賠
    償被害人甲○○完畢，有甲○○所立具之臺南市安南區調解
    委員會調解筆錄2紙附卷可稽，足認被告已有悔意等一切情
    狀，量處有期徒刑5月，並定其應執行之刑，及諭知易科罰
    金折算標準，以資懲儆。
六、被告經合法傳喚，無正當理由不到庭，爰不待其陳述，逕行
    判決。
據上論結，應依刑事訴訟法第368條，第369條第1項前段、第364
條、第371條、第299條第1項前段、刑法第321條第1項第1、2款
、第62條、第51條第5款、第41條第1項前段、第8項，判決如主
文。
本案經檢察官郭珍妮到庭執行職務。
中    華    民    國    99    年    7     月    30    日
                  刑事第五庭    審判長法  官  楊明章
                                      法  官  蔡美美
                                      法  官  趙文淵
以上正本證明與原本無異。
不得上訴。
                                      書記官  呂宬樂
中    華    民    國    99    年    8     月    2     日
附錄本案論罪科刑法條全文
刑法第321條
犯竊盜罪而有左列情形之一者，處六月以上、五年以下有期徒刑：
一  於夜間侵入住宅或有人居住之建築物、船艦或隱匿其內而犯之者。
二  毀越門扇、牆垣或其他安全設備而犯之者。
三  攜帶兇器而犯之者。
四  結夥三人以上而犯之者。
五  乘火災、水災或其他災害之際而犯之者。
六  在車站或埠頭而犯之者。
前項之未遂犯罰之。

司法院資訊處製作；財團法人民間司法改革基金會備份。
